臺灣高等法院高雄分院刑事裁定
                                     110年度聲字第1515號
聲明異議人
即受 刑 人  歐春成



上列受刑人因聲明異議案件，對臺灣屏東地方檢察署檢察官執行
之指揮（110 年度戒執更肅字第43號之3 ）聲明異議，本院裁定
如下：
    主　文
聲明異議駁回。
    理  由
一、聲明異議意旨略以：聲明異議人即受刑人歐春成（下稱受刑
    人）因臺灣屏東地方法院106 年度審易字第134 號、106 年
    度易字第141 號、106 年度簡字第1885號、臺灣橋頭地方法
    院106 年度審易字第262 號及本院108 年度上易字第726 號
    等共5 罪，經本院於109 年9 月8 日裁定應執行3 年4 月。
    而受刑人自民國107 年1 月1 日起執行至108 年12月2 日，
    因縮刑70日，於108 年12月2 日假釋出監、109 年1 月22日
    完成保護管束，執行滿2 年3 月，超過上開本院所裁定3 年
    4 月徒刑之3 分之2 （意指：受刑人仍可繼續維持原假釋之
    效力，不應再入監執行1 年1 月徒刑），然檢察官卻於109
    年9 月8 日再次發交受刑人執行1 年1 月（即本院裁定3 年
    4 月，扣除已執行2 年3 月），使受刑人一罪二罰。再者，
    受刑人於107 年1 月1 日至108 年12月2 日執行期間曾縮刑
    及假釋共3 月28日，然臺灣屏東地方檢察署檢察官於110 年
    8 月30日核發之110 年戒執更肅字第43號之3 指揮書，並未
    扣除上開縮刑日數，經受刑人向屏東地檢署陳述此情，該署
    函覆縮刑是監所權責，但受刑人向監所提及此事，卻回稱指
    揮書無註明，依指揮書執行，指揮書表明1 年1 月之刑期，
    但屏東監獄卻執行4 年2 月之刑期（意指：2 年3 月加計1
    年1 月）。基上，爰對檢察官上開110 年戒執更肅字第43號
    之3 執行指揮聲明異議云云。
二、按受刑人或其法定代理人或配偶，以檢察官執行之指揮為不
    當者，得向諭知該裁判之法院聲明異議；法院應就異議之聲
    明裁定之，刑事訴訟法第484 條、第486 條分別定有明文。
    亦即受刑人聲明異議之客體，應以檢察官執行之指揮為限，
    且所稱「檢察官執行之指揮不當」，係指檢察官有積極執行
    指揮之違法及其執行方法有不當等情形，始得向諭知該裁判
    之法院聲明異議，資以救濟。故如非以檢察官執行之指揮為
    聲明異議之對象者，其聲明異議之提起於程序上即與法有違
    ，法院自應以裁定駁回其異議之聲請。
三、經查，受刑人因竊盜等5 罪，業經臺灣屏東地方法院106 年
    度審易字第134 號、106 年度易字第141 號、106 年度簡字
    第1885號、臺灣橋頭地方法院106 年度審易字第262 號及本
    院108 年度上易字第726 號分別判處如附表所示之刑確定，
    此有臺灣高等法院被告前案紀錄表等在卷可稽。而附表所示
    各罪，其中編號1 至4 所示4 罪先經臺灣屏東地方法院以10
    7 年度聲字第1721號裁定應執行2 年3 月，並經臺灣屏東地
    方檢察署檢察官於108 年1 月3 日以108 年度執更字第59號
    指揮書執行（徒刑期間：107 年1 月1 日至109 年3 月31日
    ），而受刑人自107 年1 月1 日起執行至108 年12月2 日，
    因累進縮刑70日，於108 年12月2 日假釋出監、109 年1 月
    21日縮刑期滿。另受刑人於105 年8 月21日所犯如附表編號
    5 所示之竊盜案件，則經本院於109 年3 月12日以108 年度
    上易字第726 號判決駁回受刑人之上訴而確定（即附有期徒
    刑1 年4 月），受刑人於109 年8 月9 日被緝獲後，經檢察
    官將其送監執行（即同署109 年度8 月11日核發之109 年執
    緝肅字第527 號執行指揮書，徒刑期間：109 年8 月9 日至
    110 年12月8 日）。嗣臺灣高等檢察署高雄檢察分署檢察官
    就受刑人如附表所示5 罪向本院聲請定其應執行刑，經本院
    於109 年9 月8 日以109 年度聲字第1344號裁定應執行有期
    徒刑3 年4 月確定，同署檢察官於110 年8 月30日核發110
    年度戒執更肅字第43之3 號執行指揮書，徒刑期間：109 年
    8 月9 日至110 年4 月22日（計算方式：以本院所定應執行
    刑3 年4 月，扣除上開已執畢之108 年執更肅字第59號指揮
    書所載2 年3 月徒刑，尚剩餘1 年1 月刑期待執行，又因受
    刑人於109 年8 月9 日入監執行後有出借觀勒、戒治合計22
    6 日，加計此段期間後，本件執行完畢日為111 年4 月22日
    ）。以上各情，業據本院依職權調取上述各相關案卷審核無
    誤，且上述客觀執行過程亦為受刑人所不爭執（見本院卷第
    95至97頁），堪以認定。基上，檢察官既係依據本院上開確
    定裁定核發本件110 年度戒執更肅字第43之3 號執行指揮書
    ，經核檢察官之執行指揮並無違法，且其執行方法亦未有不
    當、或受刑人所指之違反一罪不二罰之情形，自屬合法。
四、聲明異議意旨雖據前情，認上開檢察官核發之110 年度戒執
    更肅字第43之3 號執行指揮書是一罪二罰，且記載方式（內
    容）亦會影響到其累進縮刑日數及提報假釋云云。然查，本
    件檢察官之執行指揮並無受刑人所指之違法情事，已如前述
    。且經本院就受刑人所質疑部分向法務部○○○○○○○函詢覆以
    ：「…㈡經查受刑人歐春成105 年間所犯竊盜等5 罪，因貴院
    109 年度聲字第1344號裁定應執行3 年4 月，經臺灣屏東地
    方檢察署檢察官110 年執戒更肅字第43號之3 執行指揮書，
    本監業將該含有已執行刑期2 年3 月並提報假釋之定應執行
    刑3 月4 月及110 年執肅字第1497號執行指揮書竊盜罪10月
    部分，總刑期4 年2 月，依刑法第79條之1 及行刑累進處遇
    條例施行細則第25條第1 項規定予以重新合併核算累進處遇
    及提報假釋之最低應執行之期間。㈢歐員109 年8月9 日再入
    監執行竊盜罪1 年4 月，並自109 年9 月份起累進處遇編為
    第四級，期間於109 年10月28日至110 年6 月10日插接執行
    觀察勒戒37日及戒治處分計226 日，復經貴院109 年度聲字
    第1344號裁定與已執畢2 年3 月定應執行刑3 年4 月，本監
    接獲110 年執戒更肅字第43號之3 執行指揮書之次月，即於
    109 年10月初重新核算歐員之累進處遇，予以計入前已執行
    刑期2 年3 月（包含約實際在監執行1 年11月2日、縮短刑
    期70日、假釋中付保護管束期間為1 月19日）之實際在監執
    行所得之累進處遇成績分數243.6 分後，累進處遇變更為第
    二級累計得分99.6分，且經教誨師酌予提高累進處遇教化及
    操行單項成績分數，嗣後本監依110 年執肅字第1497號執行
    指揮書（竊盜罪10月），於110 年4 月1 日再變更其刑期為
    4 年2 月，累進處遇類級別維持不變，其經戒治解還後，復
    自110 年6 月11日接執本刑迄今；若歐員能持續保持善行及
    遵守監規，並積極參與相關教化活動及爭取累進處遇分數之
    進展，預計110 年12月1 日起即可再獲縮短刑期，且將於11
    1 年2 月獲提報假釋之機會，基此，執行指揮書之開立方式
    ，尚不影響其縮刑日數及提報假釋。」等語，此有法務部○○
    ○○○○○110 年11月23日屏監教字第11000059270 號函在卷可
    稽（見本院卷第121 至128 頁）。可知受刑人主張檢察官核
    發110 年度戒執更肅字第43之3 號執行指揮書之記載方式（
    內容），會影響到其日後累進縮刑日數及提報假釋云云，容
    有誤會。另受刑人所指之縮刑日數，則屬監所之權責，檢察
    官之執行指揮書並不會有此部分之記載，併予敘明（見本院
    卷第87頁）。
五、至受刑人主張其於附表所示5 罪經本院定應執行有期徒刑3
    年4 月後，仍可繼續維持原假釋之效力部分，茲因受刑人另
    因竊盜案件收容在監，故屏東監獄不予辦理維持假釋等情，
    業據屏東監獄於110 年8 月25日以屏監教決字第1101100630
    0 號函知臺灣屏東地方檢察署：「㈠按法務部矯正署110 年1
     月27日法矯署教字第110030020000號函略以：針對已入監
    執行另案之受刑人，於維持假釋後仍無法出監執行保護管束
    ，不合刑法第93條第2 項假釋付保護管束之規定（按：法務
    部上開函示所憑司法實務見解為最高法院109 年度台抗字第
    1492號裁定意旨），爰此，如因另案收容於矯正機關，將不
    予辦理維持假釋。㈡經查歐員假釋後再於109 年8 月9 日入
    本監執行竊盜罪1 年4 月及插接觀察勒戒及戒治處分共226
    日（期間為109 年10月28日至110 年6 月10日）；並有另案
    竊盜罪有期徒刑10月待執行，依上揭函示，將不予辦理維持
    假釋，惠請貴署於該員另案執畢後再行通知辦理。」甚明（
    見110 年度戒執更字第43號執行卷第39至45頁），故受刑人
    此部分主張，僅屬其個人之主觀期待，並無可採，一併敘明
    。
六、綜上所述，本件聲明異議為無理由，應予駁回。
據上論結，應依刑事訴訟法第486 條、第220 條，裁定如主文。
中　　華　　民　　國　 110　　年　　12　　月　　2 　　日
                  刑事第五庭    審判長法  官  簡志瑩
                                      法  官  陳美燕
                                      法  官  唐照明
以上正本證明與原本無異。
不得抗告。
中　　華　　民　　國　 110　　年　　12　　月　　2 　　日
                                      書記官  黃楠婷